【裁判字號】    99,小上,99
【裁判日期】    990806
【裁判案由】    返還不當得利
【裁判全文】
臺灣高雄地方法院民事裁定              99年度小上字第99號
上  訴  人  乙○○
訴訟代理人  甲○○
被  上訴人  丙○○
上列當事人間請求返還不當得利事件，上訴人對於民國99年7 月
15日本院岡山簡易庭99年度岡小字第97號小額訴訟判決提起上訴
，本院裁定如下：
    主  文
上訴駁回。
第二審訴訟費用新臺幣壹仟伍佰元由上訴人負擔。
    理  由
一、按對於小額程序之第一審判決上訴，非以其違背法令為理由
    ，不得為之，又上訴狀內應記載上訴理由，表明(一)原判決所
    違背之法令及具體內容。(二)依訴訟資料可認為原判決有違背
    法令之具體事實，民事訴訟法第436 條之24第2 項、同條之
    25分別定有明文，而所謂判決有違背法令，乃指判決不適用
    法規或適用不當，亦為同法第468 條所明定，且此亦為小額
    事件之上訴程序所準用（同法第436 條之32第2 項參照），
    另以判決有不適用法規或適用不當為上訴理由時，其上訴狀
    或理由書應有具體之指摘，並揭示該法規之條項或內容，若
    係成文法以外之法則，應揭示該法則之旨趣，倘為司法院解
    釋或最高法院之判例，則應揭示該判解之字號或其內容，如
    依民事訴訟法第469 條所列第1 款至第5 款事由提起上訴時
    （第6 款未準用，參照同法第436 條之32第2 項規定），其
    上訴狀或理由書應揭示合於該條款之事實，上訴理由狀如未
    依此項方法表明者，即難認為已對原判決之違背法令有具體
    之揭示，其上訴自難認為合法（最高法院71年台上第314 號
    判例要旨參照）。
二、上訴人上訴意旨略以：賣方於出售系爭土地時並非以農業用
    地出售，而在該土地上大肆建造房屋基地，且其亦知悉伊購
    買土地係為建屋居住，就此伊在一審時業已提供人證、物證
    ，又賣方出售系爭土地時亦無提供伊任何辦理免稅證明文件
    ，是其實因臨訟方藉故法令卸責，況當時法律規定需買賣雙
    方均為自耕農身分才可符合免稅條件，為此乃依法提起本件
    上訴等語。
三、本件上訴人對於原審小額訴訟第一審判決雖以上開理由而提
    起本件上訴，惟核其上訴狀所載，雖援引當時法律規定需買
    賣雙方均為自耕農身分方符合免稅條件為據，然並未就第一
    審判決其敗訴部分係如何違背上開法令為具體之指摘。至其
    主張系爭土地本非農用云云，則僅係就原審事實認定為指摘
    ，並未具體指出原審判決有何不適用法規或適用法規不當之
    情形，且亦未揭示所違背之法規條項、解釋、判例或其內容
    及合於民事訴訟法第469 條所列各款之事實，是應難謂上訴
    人業對該判決之如何違背法令已有具體之指摘，則揆諸前揭
    說明，應認本件上訴為不合法，自應予以駁回。
四、末按於小額訴訟之上訴程序，法院為訴訟費用之裁判時，應
    確定其費用額，民事訴訟法第436 條之19第1 項、第436 條
    之32第1 項規定甚明。本件第二審裁判費用既認定應由上訴
    人負擔，故上訴人所支出之第二審裁判費用1,500 元，自應
    由上訴人負擔。
五、據上論結，本件上訴為不合法，依民事訴訟法第436 條之32
    第1 項、第2 項、第436 條之19第1 項、第95條、第78條、
    第85條第1項前段，裁定如主文。
中    華    民    國    99    年    8     月    6     日
                  民事第四庭  審判長法  官  黃宏欽
                                    法  官  楊淑珍
                                    法  官  楊淑儀
正本係照原本作成。
本裁定不得抗告。
中    華    民    國    99    年    8     月    6     日
                                    書記官  王資惠

司法院資訊處製作；財團法人民間司法改革基金會備份。
